【裁判字號】    89,上易,1118
【裁判日期】    890831
【裁判案由】    動產擔保交易法
【裁判全文】
臺灣高等法院高雄分院刑事判決    八十九年度上易字第一一一八號
    上 訴 人   甲○○
    即 被 告
右上訴人因違反動產擔保交易法案件，不服臺灣高雄地方法院八十九年度易字第一六
號中華民國八十九年五月三十一日第一審判決（起訴案號：臺灣高雄地方法院檢察署
八十八年度偵字第二六七０五號），提起上訴，本院判決如左：
      主  文
上訴駁回。
甲○○緩刑貳年。
    事  實
一、甲○○於民國八十八年七月二十七日，至高雄市左營區○○○路三一五號聲寶股
    份有限公司左營分銷店（以下簡稱聲寶公司），以動產擔保交易法所定之附條件
    買賣方式，向聲寶公司購買電視機、洗衣機、光碟機各一台，係動產擔保交易之
    債務人，約定價金分別為新台幣（下同）五萬二千五百元、二萬一千五百元、二
    萬二百元，就電視機部分分為十八期，餘則分為二十四期給付，每月一期，頭期
    款分別給付三千零五十元、一千九百五十元及一千五百元，餘額則每期分別給付
    二千一百五十元、一千一百五十元及一千一百元，未付清全部價款前，所有權仍
    屬出賣人所有，且應將上述標的物置放在高雄市○○區○○路六十號五樓，甲○
    ○僅得依約占有使用，不得將該標的物遷移、出賣或為任何處分，詎甲○○於取
    得上開標的物，僅分別就電視機部分繳納三期、其餘則繳納二期後，自八十八年
    九月五日起即拒不繳納，計積欠八萬一千一百五十元之分期款未付，且在未得聲
    寶公司同意下，竟意圖不法之利益，於同年十月間某日，將上開標的物遷移逃匿
    ，致生損害於聲寶公司。
二、案經聲寶公司訴請臺灣高雄地方法院檢察署檢察官偵查起訴。
    理  由
一、右揭事實，業據上訴人即被告甲○○供承不諱，核與告訴人公司之代理人黃亮喜
    所指訴之情節相符，復有附條件買賣契約書影本三紙在卷足憑，罪證明確，被告
    之犯行洵堪認定。
二、核被告甲○○所為，係犯動產擔保交易法第三十八條之罪。
三、原審因而適用動產擔保交易法第三十八條、刑法第十一條前段、第四十一條，罰
    金罰鍰提高標準條例第一條前段、第二條之規定，並審酌被告未能信守承諾履約
    ，破壞交易信用，積欠款項八萬餘元，所生之危害非重，且坦承犯行等一切情狀
    ，量處拘役三十日，並諭知如易科罰金以三百元折算一日，其認事用法，均無不
    合，量刑亦屬適當，被告上訴意旨以原判決量刑過重，指摘原判決不當，並無理
    由，應予駁回。
四、又被告甲○○前未曾受有期徒刑以上刑之宣告，有本院被告全國前案記錄表在卷
    可稽，本次因一時失慮，偶罹刑典，事後已坦承犯行，深具悔意，且其於本院審
    理中，業與告訴人成立民事和解，經告訴人表示不願追究，被告經此刑之宣告後
    ，應知警惕而無再犯之虞，本院認以暫不執行其刑為適當，併予宣告緩刑二年，
    用啟自新。
據上論結，應依刑事訴訟法第三百六十八條、刑法第七十四條第一款，判決如主文。
本案經檢察官林炳雄到庭執行職務。
中    華    民    國     八十九     年       八       月     三十一   日
                              臺灣高等法院高雄分院刑事第七庭
                                  審判長法官  王光照
                                        法官  ﹖﹖﹖﹖﹖﹖
                                        法官  黃憲文
右正本證明與原本無異。
不得上訴。
                                      書記官  黃玉珠
中    華    民    國     八十九     年       九       月      二      日
附錄：本判決論罪科刑法條：
動產擔保交易法第三十八條
動產擔保交易之債務人，意圖不法之利益，將標的物遷移、出賣、出質、移轉、抵押
或為其他處分，致生損害於債權人者，處三年以下有期徒刑、拘役或科或併科六千元
以下之罰金。
                                                                        Ｄ


司法院資訊處製作；財團法人民間司法改革基金會備份。
